【裁判字號】    95,交聲,653
【裁判日期】    951229
【裁判案由】    聲明異議
【裁判全文】
臺灣臺南地方法院交通事件裁定         95年度交聲字第653號
原處分機關  交通部公路總局嘉義區監理所臺南監理站
異議人即受
處分人      甲○○  58歲民.
上列受處分人因違反道路交通管理處罰條例案件，對於交通部公
路總局嘉義區監理所臺南監理站，民國95年6月1日所為之裁決處
分（處分案號：嘉監南字第裁74-LAA008965號），聲明異議，本
院裁定如下：
主  文
原處分撤銷。
甲○○不罰。
    理  由
一、原處分意旨略以：異議人即受處分人甲○○（下稱異議人）
    駕駛車牌號碼5W-6457號自用小客貨車，於民國（下同）95
    年4月11日下午4時35分許，於嘉義市西區○○○○○道，因
    在起駛前，不讓行進中之車輛優先通行。經嘉義市警察局交
    通隊員警予以製單舉發，嗣原處分機關即交通部公路總局嘉
    義區監理所臺南監理站，以異議人違規事實明確，乃依修正
    前即舉發時即裁決時道路交通管理處罰條例（下稱處罰條例
    ）第45條第1項第10款及第63條第1項之規定，裁處異議人罰
    鍰新臺幣（下同）600元，並記違規點數1點等語。
二、本件異議意旨略以：
  (一)緣異議人於前述時間駕駛5W-6457號自小客車在嘉義市○○
    ○○○道與倪信程駕駛YE-3380號自小客車、發生車禍。致
    兩造損、無人受傷。
  (二)現場中對造倪信程自行承認於行駛圓環內車道欲右轉，只注
    意左方來車，卻未注意右方車輛為肇事主因，異議人於外車
    道慢速右轉上陸橋，根本未有違規單上所述起駛前，不讓行
    進中之車輛優先通行之問題。
  (三)異議人於事發當時看見後視鏡對造車輛接近時，一直猛按喇
    叭三次以上，對造依然撞上異議人。足見此事故係對造疏失
    所致，非舉發單上所述事項。是從原處分機關所作之舉發違
    規通知單中了解到疏漏之處。
  (四)再者聲明人第一時間已做適當處置，且雙方均右轉，異議人
    為前方車，如此違規通知書實屬草率，如任其執行，對異議
    人顯有不公。
三、按汽車駕駛人爭道行駛，有起駛前，不讓行進中之車輛優先
    通行者，處600元以上1800元以下罰鍰；並記違規點數一點
    。處罰條例第45條第1項第10款、及第63條第1項第1款分別
    定有明文。
四、本院審酌：
  (一)異議人駕駛車牌號碼5W-6457號自用小客貨車，於95年4月11
    日下午4時35分許，在嘉義市西區○○○○○道，經嘉義市
    警察局交通隊員警以在起駛前，不讓行進中之車輛優先通行
    為由予以製單舉發，嗣原處分機關，以異議人違規事實明確
    ，乃依處罰條例第45條第1項第10款及第63條第1項之規定，
    裁處異議人罰鍰600元，並記違規點數1點乙節，有：
    原處分機關嘉監南字第裁74-LAA008965號裁決書。
    嘉義市警察局嘉市警交字第LAA008965號舉發違反道路交
      通管理事件通知單。
    道路交通事故現場圖。
    交通事故現場報告表(一)。
    事故現場暨蒐證照片8幀。
    嘉義市○○○道路交通事故當事人登記聯單。
    嘉義市警察局交通隊事故談話紀錄表。
    等件為證，且為異議人所不否認，此部分事實當可認定。
  (二)本件異議人所駕駛之車輛肇事後停放之位置，在上揭交岔路
    口處，其車身絕大部分已進入民族路，此有現場圖及事故現
    場暨蒐證照片與本院依職權調閱之電子地圖附卷可證，而異
    議人係因停車問路，始將其車輛停放於嘉雄路橋之引道上，
    其停放地點在路旁檳榔攤之紅色招牌旁，此亦有異議人於本
    院調查中之供述及現場照片可稽。自異議人車輛停車起步地
    點至二車肇事地點，約有10餘公尺之遙，故異議人之車輛於
    肇事當時難謂係起步中之情形。再參酌與異議人發生肇事由
    倪信程所駕駛之YE-3380號小客車，其車輛位於異議車輛左
    前側，車身已全部進入民族路，車體呈東北斜向西南方向，
    且其車體右側前輪上方葉子板至乘客座車門把手處車體與異
    議人左前車頭處撞擊，呈現由前往後之擦撞痕跡，故足以認
    定倪信程當時欲超越異議人車輛右轉時疏未注意，撞擊異議
    人之車輛，始有可能造成此種形式之刮痕。故異議人辯稱：
    係倪信程超車時未注意右方車輛為肇事原因，異議人並無起
    駛中車輛不讓行進中之車輛優先通行之問題云云應足採信。
五、綜上所述，異議人之異議為有理由，原處分於法尚有未合，
    應由本院裁定將原處分撤銷，並另為異議人不罰之諭知，以
    資適法。
六、據上論斷，應依道路交通案件處理辦法第20條前段，裁定如
    主文。
中    華    民    國    95    年    12    月    29    日
                              交通法庭法  官  蔡直青
以上正本證明與原本無異。
如不服本裁定應於送達後5日內向本院提出抗告狀（應附繕本）
。
                                書記官  劉鴻瑛
中    華    民    國    96    年    1     月    4     日


司法院資訊處製作；財團法人民間司法改革基金會備份。
